---
title: "R_basic3"
author: "York Lin"
date: "2019年05月16日"
output: html_document
editor_options: 
  chunk_output_type: console
---
###繪製基本圖形
- plot	繪製基本圖(畫布)

###增添額外資訊
- lines	把資料點用線連接
- points	繪製新的資料點
- text	補充文字說明在圖上
- title	補充主旨
- mtext	在圖外顯示大主旨
- axis	增加軸的labels

###plot type
```{r}
x <- 1:6
y <- x
par(mfrow=c(2,4))
types <- c('p','l', 'o', 'b', 'c', 's', 'h', 'n')
for(t in types){
  #print(t)
  title <- paste('type:', t)
  plot(x,y, type = t, main = title)
}

```

### plot example
```{r}
data(iris)
str(iris)
plot(iris$Petal.Length,iris$Petal.Width,type='n')
points(iris$Petal.Length,iris$Petal.Width,col=iris$Species)
abline(h=0.9,col='grey',lty = 2)
abline(v=2.5,col='grey',lty = 2)
#legend(4.5,1,pch=1,legend = levels(iris$Species),col=1:3)
legend('bottomright',pch=1,legend = levels(iris$Species),col=1:3)
#text(iris$Petal.Length+0.1,iris$Petal.Width+0.05,1:nrow(iris),cex=0.5)
text(iris$Petal.Length+0.1,iris$Petal.Width+0.05,paste('(',iris$Petal.Length,', ',iris$Petal.Width,')'),cex=0.5)

title("iris")
```

### package:ggplot2
##### documentation
- http://docs.ggplot2.org/current/

##### cheat sheet
- https://www.rstudio.com/wp-content/uploads/2015/03/ggplot2-cheatsheet.pdf

##### why ggplot2?
- fancy by default, good for demo and report 
- consistent across all kinds of plot in syntax and behavior
- strong support community(the mostly download package on CRAN)
```{R}
#basic syntax
#ggplot(data,aes(x,y,group,...))+geom_object(...)
#install.packages('ggplot2')

library('ggplot2')
setwd('~/lecture/riii')

load('./Statistics/cdc.Rdata')
cdc$exerany = as.factor(cdc$exerany)
cdc$hlthplan = as.factor(cdc$hlthplan)
cdc$smoke100 = as.factor(cdc$smoke100)

g <- ggplot(cdc,aes(x=height,y=weight))
g+geom_point()

g <- ggplot(cdc,aes(x=height,y=weight,col=gender))
g+geom_point()

g <- ggplot(cdc,aes(x=height,y=weight))
g+geom_point(aes(col=gender))

g <- ggplot(cdc,aes(x=genhlth))
g+geom_bar()
g+geom_bar() + ylab('次數') + ggtitle('健康狀況長條圖')
#fill => 填滿顏色; color => 邊線顏色
g+geom_bar(fill='snow',color='black')

g+geom_bar(aes(col=gender))+ylab("次數")+ggtitle("健康狀況長條圖")
```

### ggplot2(續)
```{R}
## theme
g+geom_bar(aes(col=gender))+ylab("次數")+ggtitle("健康狀況長條圖") + theme(text=element_text(size=16,  family="Songti SC"))

##position
g = ggplot(cdc,aes(x=gender))
g+geom_bar(aes(fill=genhlth),position='stack')
g+geom_bar(aes(fill=genhlth),position='dodge')
g+geom_bar(aes(fill=genhlth),position='fill')
g+geom_bar(aes(fill=genhlth),position='identity')

#facet
g <- ggplot(cdc,aes(x=weight))
g+ geom_histogram()+facet_wrap(~genhlth)
g+ geom_histogram()+facet_grid(~genhlth)
g+ geom_histogram()+facet_grid(gender~genhlth)

#coordinate
g <- ggplot(cdc,aes(x=genhlth))
g+geom_bar()+coord_flip()

g+geom_bar()+coord_polar(theta = 'x')
g+geom_bar()+coord_polar(theta = 'y')
g+geom_bar(aes(fill=gender))+coord_polar(theta = 'y')

#pie chart
ggplot(cdc,aes(x=1)) + geom_bar(aes(fill=genhlth)) + coord_polar(theta = 'y')

#stat function
?geom_bar
g <- ggplot(cdc,aes(x=genhlth))
g+geom_bar()
g+stat_count()

precounted = as.data.frame(table(cdc$genhlth,dnn = c('genhlth')))
precounted
g2 = ggplot(precounted,aes(x=genhlth,y=Freq))+ geom_bar(stat='identity')

#save
ggsave(filename = './g2.jpg',plot=g2)
```

## data explorer
```{R}
#install.packages('DataExplorer')
library('DataExplorer')
help(package = 'DataExplorer')

introduce(iris)
dummify(iris)
plot_missing(iris)
plot_histogram(iris)
plot_boxplot(iris,by='Species')
plot_correlation(iris[-5])
plot_prcomp(iris)
#create_report(iris)

```


```{R}
setwd('~/lecture/riii')
load('./Statistics/appledaily.RData')
str(appledaily)
as.POSIXct(appledaily[1,'dt'],format='%Y年%m月%d日%H:%M')

#比較as.POSIXct() 和 as.POSIXlt()
t1 = as.POSIXct(appledaily$dt,format = '%Y年%m月%d日%H:%M')
class(t1)
head(unclass(t1))

t2 = as.POSIXlt(appledaily$dt,format = '%Y年%m月%d日%H:%M')
class(t2)
unclass(t2)

strptime(appledaily$dt,'%Y年%m月%d日%H:%M')


appledaily$dt = as.POSIXct(appledaily$dt,format = '%Y年%m月%d日%H:%M')

str(appledaily)
```

### lubridate package
- https://r4ds.had.co.nz/dates-and-times.html
```{R}
#install.packages('lubridate')
library(lubridate)

# Extracting information
now_date = now()

year(now_date)
month(now_date,label=T)
day(now_date)
hour(now_date)
minute(now_date)
second(now_date)
wday(now_date,label=T)

# Parsing dates and times
ymd(20190129)
mdy(01292019)
dmy(29012019)

ymd('2019/01/29')
ymd('2019.01.29')

ymd('2019.01.29')
ymd_hm('2019/1/29 14:40',tz='Asia/Taipei')
with_tz(ymd_hm('2019/1/29 14:40',tz='Asia/Taipei'),tzone='America/Los_Angeles')

appledaily$dt = ymd_hm(appledaily$dt)
```

### 擷取點擊數中數值部分
"." => 0~多個
\d.
"+" => 1~多個
\d+
"?" => 0 or 1
\d?

- https://r4ds.had.co.nz/strings.html
```{R}
#方法一：利用sub函數取代
tmp = sub("人氣\\(","",appledaily$clicked[1])
tmp2 = sub("\\)","",tmp)
click = as.numeric(tmp2)

clicked = sub('\\)','',sub('人氣\\(','',appledaily$clicked))
clicked = as.integer(clicked)
head(clicked)

#方法二：使用stringr套件的str_match()
library(stringr)
?str_match

clicked = as.integer(str_match(appledaily$clicked,"人氣\\((\\d+)\\)")[,2])

appledaily$clicked = clicked
head(clicked)
```

### 其他常見字串處理函式
```{R}
#grep()  ==> return index
test_str = c('abcd','bcd','cde')
grep('a',test_str)
test_str[grep('a',test_str)]

appledaily[grep('中國',appledaily$title[1:5]),]

#grepl() ==> return boolean 
grepl('a',test_str)
test_str[grepl('a',test_str)]

#strsplit() ==> 字串分割
splited = strsplit(c('abc-def','ddd-ggg'),'-')
splited
class(splited)
### 取出list裡面部分元素
sapply(splited,function(e){e[1]})
unlist(splited)[seq(from=1,to=4,by=2)]

#substring() ==> 取得部份字串
test_s = 'abcdef'
nchar(test_s)
substring(test_s,2,nchar('abcdef')-1)
```

### 替換類別名稱
```{R}
names(table(appledaily$category))
appledaily$category[appledaily$category == "國際\",\"LA\",\"SF\",\"NY\",\"US"] = '國際'
appledaily$category[appledaily$category == "國際\",\"SF\",\"US"] = '國際'
names(table(appledaily$category))
```

### 儲存處理過的檔案
```{R}
applenews = appledaily
save(applenews,file = 'Statistics/applenews.RData')
```

### 遺失值處理(missing value)
```{R}
applenews = appledaily

idx= sample(1:nrow(applenews),size=30)
applenews[idx,'clicked'] = NA


#找尋遺失值
is.na(applenews)
sum(is.na(applenews$clicked))

sapply(names(applenews),function(e){ sum(is.na(applenews[,e])) >0 })

cleaned_data = applenews[!is.na(applenews$clicked),]

#移除missing value
complete.cases(applenews)
cleaned_data = applenews[complete.cases(applenews),]
str(cleaned_data)

#以全體平均填補
applenews = appledaily
applenews[idx,'clicked'] = NA

mean_clicked = as.integer(mean(applenews$clicked,na.rm=T))
applenews$clicked[is.na(applenews$clicked)] = mean_clicked

sum(is.na(applenews$clicked))
```
